臺灣臺北地方法院刑事判決　　　　　　　93年度易字第1557號
公　訴　人　臺灣臺北地方法院檢察署檢察官
被　　　告　丙○○
上列被告因傷害案件，經檢察官提起公訴（93年度偵字第18239號）
，本院判決如下：
    主    文
丙○○傷害人之身體，處拘役伍拾伍日，如易科罰金，以佰元
折算壹日。
    事    實
一、丙○○與甲○○二人係同事，均派駐在臺北市○○區○○路
    45號之家福股份有限公司東興分公司，負責清潔工作。於民
    國93年6月7日早上，二人因故已有嫌隙，當日12時至1 時間
    之某時，丙○○見甲○○正在上址地下二樓停車場旁之辦公
    室用餐休息，竟即基於傷害甲○○之犯意，先徒手毆打甲○
    ○之臉部1 下，復以腳踢甲○○之右腳2至3下，致甲○○受
    有左側眼球挫傷、左前額挫傷（3Ｘ3公分）及右側大腿挫傷
    併瘀血（2Ｘ2公分）等傷勢。
二、案經甲○○訴經臺北市政府警察局信義分局報告臺灣臺北地
    方法院檢察署檢察官偵查起訴。
    理    由
一、訊據被告丙○○對於有於右揭時地向告訴人甲○○揮拳一情
    固予承認，惟矢口有何傷害告訴人之情，辯稱其要打告訴人
    之際，告訴人有向後仰，所以並沒有打到；而要踢告訴人之
    時，因距離告訴人有3公尺之遙，所以也沒有踢到；且本件
    告訴人有做了很多件讓其無法原諒的事，所以是先經告訴人
    所挑釁云云。經查：
  (一)本件被告與告訴人係同派駐於臺北市○○區○○路45號家福
    股份有限公司東興分公司清潔公司之同事，而於93年6月7日
    12時至1 時間，被告在上址地下二樓停車場旁之辦公室內，
    有徒手毆打告訴人之臉部1下，復以腳踢告訴人之右腳2至3
    下，致告訴人受有左側眼球挫傷、左前額挫傷（3Ｘ3公分）
    及右側大腿挫傷併瘀血（2Ｘ2公分）等傷勢一情，業據證人
    即告訴人於本院審理中證述明確（見本院94年1 月10日審判
    筆錄第2頁至第4頁），復有國軍松山醫院診斷證明書1 紙在
    卷可資佐證（見偵卷第32頁）；徵諸被告前於警詢中自承有
    以揮拳及用腳踢之方式毆打告訴人、於偵查中自承有打到告
    訴人之臉頰等語（分見偵卷第18頁、第38頁），足證被告確
    實有於前揭時地傷害告訴人，此情已堪認定，其於本院審理
    中所辯並未打到告訴人云云，顯不足採。
  (二)被告雖另辯稱是告訴人先行挑釁云云。惟被告所謂「告訴人
    之挑釁」，係指：1 、向被告任職公司之副理打小報告（內
    容為被告在上班時間看報紙）；2 、在工作上，告訴人不願
    意幫被告忙。3 、告訴人未打招呼即欲拿取原配戴於被告身
    上之公司對講機。4 、因其他同事蒸便當之事與被告起爭執
    等情（以上均見本院卷內被告93年11月1 日所提出之刑事答
    辯狀）。核該等事件至多僅屬被告與告訴人間對人際關係之
    處理不同而已，尚不屬刑法上「不法之侵害」，亦非「現在
    之侵害」，核與刑法第23條正當防衛之要件有間，是被告之
    行為自不屬正當防衛，其此點辯解，復不足採。
  (三)綜上所述，本件事證明確，被告犯行已堪認定。
二、核被告所為，係犯刑法第277條第1項之傷害罪。爰審酌被告
    僅因細故即傷害告訴人、告訴人所受之傷勢、被告犯後之態
    度及其他一切情狀，量處如主文所示之刑，並諭知易科罰金
    之折算標準，以示懲儆。
據上論斷，應依刑事訴訟法第299條第1項前段，刑法第277 條第
1項、第41條第1項前段，罰金罰鍰提高標準條例第1條前段、第2
條，判決如主文。
本案經檢察官乙○○到庭執行職務。
中　　華　　民　　國　　94　　年　　1 　　月　　27　　日
                  刑事第十四庭審判長法  官  吳靜怡
                                    法  官  孫萍萍
                                    法  官  吳冠霆
上正本證明與原本無異。
如不服本判決，應於判決送達後十日內向本院提出上訴狀（應抄
附繕本）。告訴人或被害人如對於本判決不服者，應具備理由請
求檢察官上訴，其上訴期間之計算係以檢察官收受判決正本之日
期為準。
                                    書記官  楊文祥
中　　華　　民　　國　　94　　年　　1 　　月　　28　　日
附錄法條：刑法第277條第1項
中華民國刑法第277條
 (普通傷害罪)
傷害人之身體或健康者，處三年以下有期徒刑、拘役或一千元以
下罰金。
犯前項之罪因而致人於死者，處無期徒刑或七年以上有期徒刑；
致重傷者，處三年以上十年以下有期徒刑。
